【裁判字號】    90,上易,137
【裁判日期】    900220
【裁判案由】    竊盜
【裁判全文】
臺灣高等法院臺南分院刑事判決                  九十年度上易字第一三七號  Ｃ
      上  訴  人
      即  被  告  甲  ○  ○
右列上訴人因竊盜案件，不服臺灣臺南地方法院八十九年度易字第八六八號中華民國
八十九年十二月十一日第一審判決（起訴案號：臺灣臺南地方法院檢察署八十九年度
偵字第一八八一號），提起上訴，本院判決如左：
      主      文
原判決撤銷。
甲○○於夜間侵入住宅竊盜，處有期徒刑陸月，如易科罰金，以參佰元折算壹日。
      事      實
甲○○意圖為自己不法之所有，於民國（下同）八十九年一月二十九日下午八時許夜
間，自臺南市安平區○○○街五九二巷五十五號十二樓之七住處陽台，攀爬侵入同址
十二樓之六乙○○住宅，竊取乙○○所有之現金新台幣（下同）二千四百元、金項鍊
二條、行動電話一具，價值共約一萬四千四百元，得手後將各該財物藏在其上開住處
內，嗣經乙○○報警始查獲。案經臺南市警察局第四分局移送臺灣臺南地方法院檢察
署檢察官偵查起訴。
      理      由
一、上訴人即被告甲○○右揭竊盜之犯罪事實，已迭據其在警訊時自承：「我是在八
    十九年元月二十九日晚上八點多，由我住的十二樓之七號陽台攀爬至十二樓之六
    的陽台，而該陽台通往廚房的門未鎖，我因此才得以進入竊取右述所得之物」（
    見警卷第一頁），及偵查中供承：「（問：在你住處查獲之二條金項鍊及二千四
    百元硬幣、手機是否偷竊來的？）是的，我是從健康三街五九二巷五十五號十二
    樓之六號屋內偷竊的‧‧‧八十八年一月二十九日晚上八時多，我從陽台攀爬過
    去偷，身上沒有帶任何行竊之工具」（見偵查卷第五頁）等語綦詳，嗣其在原審
    及本院審理中亦為相同意旨之供述（見原審卷第八十一頁、本院卷第十七頁），
    核與被害人乙○○在警訊中指訴：「我係於二十九日二十二時許，在臺南市○○
    ○街五九二巷五十五號十二樓之六號，失竊黃金項鍊二條及一瓶錢筒（玻璃製）
    內裝二千四百元硬幣及手機乙支」（見警卷第三頁）等失竊之情節相符，並有失
    竊報案單、贓物領據各一紙，附於警卷足稽，事證明確，其犯行洵堪認定，應予
    依法論科。
二、查被告於夜間侵入被害人住宅竊盜，核係犯刑法第三百二十一條第一項第一款之
    加重竊盜罪。原審據予論罪科刑，固非無見。惟按刑法第四十一條，業於九十年
    一月四日修正為：「犯最重本刑為五年以下有期徒刑之罪，而受六月以下有期徒
    刑或拘役之宣告，因身體、教育、職業、家庭之關係或其他正當事由，執行顯有
    困難者，得以一元以上三元以下折算一日，易科罰金。但確因不執行所宣告之刑
    ，難收矯正之效，或難以維持法秩序者，不在此限。」，並已於同年月十日經總
    統公布施行，且該易科罰金之折算標準，亦據罰金罰鍰提高標準條例第二條前段
    規定，就其原定數額提高為一百倍折算一日，乃原判決未及適用致未諭知易科罰
    金之折算標準，尚有未合。被告上訴意旨，以疾病纏身請求減刑，指摘原判決不
    當，雖無可取；惟原判決既有可議，自應由本院將原判決予以撤銷改判。爰審酌
    被告之素行、犯罪之動機、目的、手段、被害人所受損害、及其犯後態度等一切
    情狀，仍對其量處有期徒刑六月，並諭知如易科罰金以三百元折算一日之標準，
    以資懲儆。
三、據上論斷，應依刑事訴訟法第三百六十九條第一項前段，第三百六十四條、第二
    百九十九條第一項前段，刑法第三百二十一條第一項第一款，修正後刑法第四十
    一條，罰金罰鍰提高標準條例第二條，判決如主文。
本案經檢察官林炎昇到庭執行職務。
中    華    民    國      九十      年      二      月      二十        日
                                  臺灣高等法院臺南分院刑事第二庭
                                      審判長法官  游    明    仁
                                            法官  蘇    重    信
                                            法官  林    永    茂
右正本證明與原本無異。
不得上訴。
                                      法院書記官  楊    清    旺
中    華    民    國      九十      年      二      月     二十一       日
附錄法條：
刑法第三百二十一條第一項：犯竊盜罪而有左列情形之一者，處六月以上五年以下有
                          期徒刑：
                  第一款：於夜間侵入住宅或有人居住之建築物、船艦或隱匿其內
                          而犯之者。


司法院資訊處製作；財團法人民間司法改革基金會備份。
